臺灣新竹地方法院刑事判決
111年度易字第391號
公  訴  人  臺灣新竹地方檢察署檢察官
被      告  黃立瑋


                    （現在法務部○○○○○○○○○○○執行中）
上列被告因竊盜案件，經檢察官提起公訴（110年度偵字第7249
、11873號、111年度偵緝字第95、96號、111年度偵字第2055、2
056、2206、2967、3599、3619、4001、4382、4685號），被告
於本院準備程序進行中，就被訴事實均為有罪之陳述，經本院裁
定進行簡式審判程序，判決如下：
    主    文
甲○○犯竊盜罪，共參罪，均累犯，均處有期徒刑參月，如易科罰
金，均以新臺幣壹仟元折算壹日。應執行有期徒刑柒月，如易科
罰金，以新臺幣壹仟元折算壹日。　　
未扣案之犯罪所得「蘇格登12年單一麥芽蘇格蘭威士忌」壹瓶、
「大摩15年單一麥芽威士忌」壹瓶、「蘇格登威士忌」壹瓶均沒
收，於全部或一部不能沒收或不宜執行沒收時，追徵其價額。
    犯罪事實
一、甲○○意圖為自己不法之所有，基於竊盜之犯意，於民國111
    年2月2日10時18分許，騎駛車牌號碼000-000號普通重型機
    車，至新竹市○○區○○路0段000號統一超商店內，徒手竊取丁○○管領之「蘇格登12年單一麥芽蘇格蘭威士忌」１瓶（價值
    新臺幣〈下同〉1300元），將之藏於外套內，未結帳即騎車逃
    離現場。【起訴書犯罪事實一、（三）】　　
二、甲○○意圖為自己不法之所有，基於竊盜之犯意，於111年2月
    6日8時46分許，騎駛車牌號碼000-000號普通重型機車，至
    新竹市○○路000號萊爾富超商店內，趁丙○○不注意之際，徒
    手竊取陳列於架上「大摩15年單一麥芽威士忌」１瓶（價值2
    499元），得手後騎車逃離現場。【起訴書犯罪事實一、（
    八）】　　
三、甲○○意圖為自己不法之所有，基於竊盜之犯意，於111年2月
    9日13時33分許（起訴書誤載2月6日8時46分許，經檢察官當
    庭更正），騎駛車牌號碼000-000號普通重型機車，至新竹
    市○○區○○路0段000號全家超商店內，趁乙○○不注意之際，徒
    手竊取陳列於架上「蘇格登威士忌」１瓶（價值1430元），
    得手後騎乘機車逃離現場。【起訴書犯罪事實一、（九）】
    　　
四、案經丁○○訴由新竹市警察局第三分局；丙○○訴由新竹市警察
    局第一分局報告臺灣新竹地方檢察署檢察官偵查後起訴。　
    　
　　理    由
一、上開犯罪事實一至三，業據被告甲○○於警詢時、本院準備及
    簡式審判程序時坦承不諱（見偵4382卷第5至6頁、偵3619卷
    第4至5頁、偵3599卷第5至9頁、易卷第456至467頁），核與
    證人即告訴人丁○○、丙○○、被害人乙○○於警詢時之證述大致
    相符（見偵4382卷第7至8頁、偵3599卷第7至8頁、偵3619卷
    第6至7頁），並有警員陳昦碩出具之偵查報告1紙、失竊現
    場照片2張、路口及便利超商監視錄影畫面截圖共13張、員
    警採證及嫌疑人照片7張、告訴人丁○○之新竹市警察局第三
    分局香山派出所受理各類案件紀錄表、受（處）理案件證明
    單各1紙、警員林朕暐出具之偵查報告1紙、便利超商及路口
    監視錄影畫面截圖共4張、告訴人丙○○之新竹市警察局第一
    分局西門派出所受理各類案件紀錄表、受（處）理案件證明
    單各1紙、路口及便利超商監視錄影畫面截圖共14張、員警
    採證及嫌疑人照片7張、被害人乙○○之新竹市警察局第三分
    局香山派出所受（處）理案件證明單1紙在卷可稽（見偵438
    2卷第4、9至20、29至30頁、偵3599卷第4、9至10、14至15
    頁、偵3619卷第8至18、27頁），足認被告之任意性自白應
    與事實相符，其所犯上開犯行，堪以認定，應依法論科。
二、論罪科刑：
　㈠核被告就犯罪事實一至三部分所為，均係犯刑法第320條第1
    項之竊盜罪。　
　㈡被告所犯上開3罪，犯意各別，行為互殊，應分論併罰。
　㈢被告於①104年間，因公共危險案件，經本院以104年度原交易
    字第1號判決判處有期徒刑7月確定。②105年間，因妨害性自
    主案件，經本院以105年度審侵訴字第6號判決判處應執行有
    期徒刑8月確定。③105年間，因妨害公務等案件，經本院以1
    05年度審訴字第142號判決判處有期徒刑3月、3月、7月，得
    易科罰金部分應執行有期徒刑5月確定。④105年間，因竊盜
    等案件，經本院以105年度易字第369號判決判處應執行有期
    徒刑9月確定。⑤105年間，因竊盜案件，經本院以105年度易
    字第726號判決判處應執行有期徒刑1年3月確定。⑥
　　106年間，因違反毒品危害防制條例案件，經本院以106年度
    訴字第19號判決判處有期徒刑6月確定。上開①②③案件，經本
    院以以106年度聲字第1529號裁定定其應執行刑為有期徒刑2
    年2月確定（下稱甲執行刑）。上開④⑤⑥案件，經本院以106
    年度聲字第1551號裁定定其應執行刑為有期徒刑2年5月確定
    （下稱乙執行刑）。上開甲、乙執行刑接續執行，於109年3
    月31日縮短刑期假釋出監，所餘刑期付保護管束，嗣於109
    年9月7日保護管束期滿，上開假釋未經撤銷，視為執行完畢
    等情，有臺灣高等法院被告前案紀錄表1份在卷可參，足認
    被告受徒刑之執行完畢，5年以內故意再犯本案有期徒刑以
    上之各罪，均為累犯，而前案部分與本案同為竊盜罪，被告
    顯未能記取前案科刑之教訓謹慎行事，漠視法紀，對刑罰之
    反應力薄弱，未因此產生警惕作用，仍有應予處罰之惡性，
    而有加重其刑之必要，參照司法院釋字第775號解釋意旨，
    本案均應依刑法第47條第1項規定，加重其刑。
　㈣爰以行為人之責任為基礎，審酌被告正值壯年，不思以正途
    獲取財物，竟分別為不法侵害他人財產權之行為，欠缺尊重
    他人財產權之觀念，迄今未能賠償店家財產損害，所為實有
    不該。惟念及被告坦承犯行之態度尚可，兼衡被告於本院審
    理時自陳高中肄業之智識程度，入所前擔任板模工，平均月
    入6萬元，未婚，無小孩之家庭經濟狀況等一切情狀，就犯
    罪事實一至三部分，量處如主文第1項所示之刑，另參酌其
    犯罪事實一至三部分之犯行時間相近，手段相同，責任非難
    重複程度較高而定其應執行之刑，並均諭知易科罰金之折算
    標準，以資懲儆。
三、沒收：
　  被告就犯罪事實一至三部分共竊得如主文第2項所示財物，
    未據扣案，復無證據足認被告已返還或賠償各該告訴人及被
    害人，且宣告沒收或追徵應無過苛之虞，爰依刑法第38條之
    1第1項前段、第3項規定，宣告沒收之，並於全部或一部不
    能沒收或不宜執行沒收時，追徵其價額。
據上論斷，應依刑事訴訟法第273條之1第1項、第299條第1項前
段，判決如主文。
本案經檢察官陳興男提起公訴，檢察官邱宇謙到庭執行職務。
中　　華　　民　　國　　111 　年　　8 　　月　　26　　日
                  刑事第一庭  法  官  王凱平   
以上正本證明與原本無異。
如不服本判決，應於判決送達後20日內向本院提出上訴書狀。上
訴書狀應敘述具體理由，未敘述上訴理由者，應於上訴期間屆滿
後20日內補提理由書狀於本院（均須按他造當事人之人數附繕本
）「切勿逕送上級法院」。
中　　華　　民　　國　　111 　年　　8 　　月　　26　　日
                              書記官  鍾佩芳
附錄本案論罪科刑法條： 　　
刑法第320條第1項
意圖為自己或第3人不法之所有，而竊取他人之動產者，為竊盜
罪，處5年以下有期徒刑、拘役或50萬元以下罰金。